# 权益结算和现金结算

提问人：lvruiCPA54520 时间：2022-04-29 10:24:02
请教陈版：
“对于权益结算的涉及职工的股份支付，应当按照授予日权益工具的公允价值计入成本费用和资本公积(其他资本公积)，不确认其后续公允价值变动。对于现金结算的涉及职工的股份支付，应当按照每个资产负债表日权益工具的公允价值重新计量，确定成本费用和应付职工薪酬。
处理不同的原理是什么？

回答人：chenyiwei
1 、根据金融工具会计的基本原理，企业不确认自身权益工具的后续公允价值变动。
2 、现金结算股份支付最终应确认的费用总额就是支付给员工的款项总额，而该金额是随着本企业股份的公允价值变动而相应变动的。因此“应当按照每个资产负债表日权益工具的公允价值重新计量，确定成本费用和应付职工薪酬”。即此时的负债是一项公允价值与本企业自身权益工具的公允价值挂钩的负债。